臺灣臺中地方法院臺中簡易庭民事判決  
                                   110年度中簡字第3509號
原      告  陳順心  
被      告  江紫怡  


上列當事人間損害賠償事件，原告就本院110年度金訴字第155號
、第354號、第446號、第659號刑事案件提起附帶民事訴訟（110
年度附民字第728號），經本院刑事庭裁定移送前來，於民國111
年1月13日言詞辯論終結，本院判決如下：
    主      文
被告應給付原告新臺幣壹拾伍萬元及自民國一一０年八月十八日
起至清償日止，按年息百分之五計算之利息。
訴訟費用由被告負擔。
本判決得假執行。
    事實及理由
一、原告主張：被告於民國109年10月19日，因急需用錢，在Fac
    ebook看到貸款廣告，而與真實姓名年籍不詳、綽號「小巴
    」之成年男子詢問貸款事宜，經「小巴」告知需提供帳戶，
    將協助製作資金往來紀錄以利向金融機構申辦貸款。被告依
    一般社會生活經驗，明知在臺灣開立金融帳戶並無資力、身
    分限制，如非供犯罪使用，無使用他人金融帳戶供匯款後，
    再要求他人代為提領後轉交款項之必要，而可預見將金融帳
    戶提供與他人使用，可能遭詐欺犯罪者作為不法收取詐欺款
    項之用，亦可預見受他人指示至自動付款設備或臨櫃提領帳
    戶內不明款項再予轉交之情形，極有可能係詐欺集團為取得
    犯罪所得之行為，且可藉此掩飾、隱匿詐欺犯罪所得之本質
    及去向，竟基於縱有上情、亦不違背其本意之不確定故意，
    而基於參與犯罪組織之犯意，於109年10月23日起，加入「
    小巴」所屬3人以上以實施詐術為手段所組成具有持續性及
    牟利性之有結構性詐欺集團組織（下稱本案詐欺集團)，且
    於參與上開詐欺集團犯罪組織期間，與「小巴」及該詐欺集
    團其他不詳成員共同意圖為自己不法之所有，基於3人以上
    共同犯詐欺取財及掩飾、隱匿詐欺犯罪所得本質及去向之一
    般洗錢犯意聯絡，由被告先在其臺中市○○區○○路0段000號住
    處附近，將所申辦之中華郵政股份有限公司霧峰民生路郵局
    帳戶(帳號00000000000000號，下稱郵局帳戶)之存摺、金融
    卡(含密碼)、網路銀行帳號(含密碼)均交付與「小巴」，嗣
    本案詐欺集團成員即於109年10月19日21時許，先由詐騙集
    團成員以通訊軟體LINE撥打電話予原告，佯稱在澳門金沙集
    團網站購買樂透一定會中獎，並於同年月22日11時許稱原告
    所購買之樂透已中獎新臺幣（下同）1100多萬，需繳納保證
    金云云，致使原告陷於錯誤，於109年10月23日14時55分許
    ，在彰化銀行宜蘭分行臨櫃匯款15萬元至被告之郵局帳戶，
    再由「小巴」指示被告前往領款，被告提領後將贓款交付給
    「小巴」，爰依侵權行為法律關係，請求被告賠償原告15萬
    元等語。並聲明：被告應給付原告15萬元及自起訴狀繕本送
    達翌日起至清償日止，按年息百分之5計算之利息。
二、被告則以：就原告主張之侵權事實不爭執，同意與原告和解
    ，但被告目前才剛工作，且有兩個小孩要養，願意賠償原告
    15萬元等語。
三、查被告涉犯如原告前揭主張之詐欺等犯行，詐得原告所有15
    萬元，業經本院110年度金訴字第155號、第354號、第446號
    、第659號刑事判決號認定被告犯加重詐欺取財罪、一般洗
    錢罪，依想像競合犯之例，從一重論處加重詐欺取財罪刑（
    處有期徒刑1年2 月，尚未確定），有該刑事判決在卷可佐
    （見中簡卷第17-36 頁），以上諸情並據被告自承屬實，自
    堪認為真正。按因故意或過失，不法侵害他人之權利者，負
    損害賠償責任；數人共同不法侵害他人之權利者，連帶負損
    害賠償責任，民法第184條第1項前段、第185條第1項前段定
    有明文。被告與綽號「小巴」等詐欺集團成員共同詐欺原告
    ，原告因此受有損害15萬元，原告依上開規定，請求被告賠
    償原告15萬元，核屬有據，應予准許。
四、按「給付無確定期限者，債務人於債權人得請求給付時，經
    其催告而未為給付，自受催告時起，負遲延責任。其經債權
    人起訴而送達訴狀，或依督促程序送達支付命令，或為其他
    相類之行為者，與催告有同一之效力。」，「遲延之債務，
    以支付金錢為標的者，債權人得請求依法定利率計算之遲延
    利息。但約定利率較高者，仍從其約定利率。」，民法第22
    9條第2項、第233條第1項定有明文。原告所提刑事附帶民事
    起訴狀繕本於110年8月17日送達被告（送達證書見附民卷第
    7頁），被告自受起訴狀送達時起負遲延責任，並應自翌日
    即110年8月18日起加付法定遲延利息。
五、從而，原告依侵權行為法律關係（民法第184條第1項前段、
    第185條第1項前段規定），請求被告給付原告15萬元及自起
    訴狀繕本送達翌日即110年8月18日起至清償日止，按年息百
    分之5計算之利息，為有理由，應予准許。
六、本件係就民事訴訟法第427條第1項訴訟適用簡易程序為被告
    敗訴之判決，爰依民事訴訟法第389條第1項第3 款規定，依
    職權宣告假執行。
七、據上論結，本件原告之訴為有理由，依民事訴訟法第436 條
    第2項、第78條、第389條第1項第3款，判決如主文。
中　　華　　民　　國　　111 　年　　2 　　月　　10　　日
                  臺灣臺中地方法院臺中簡易庭
                                  法  官  熊祥雲
以上正本係照原本作成。
如不服本判決，應於送達後20日內，向本院提出上訴狀並表明上
訴理由，如於本判決宣示後送達前提起上訴者，應於判決送達後
20日內補提上訴理由書（須附繕本），如委任律師提起上訴者，
應一併繳納上訴審裁判費。
中　　華　　民　　國　　111 　年　　2 　　月　　10　　日
                                  書記官  王麗麗